{"present": {"1 Singular": {"Affirmative": "caoinim", "Question": "an gcaoinim?", "Negative": "n\u00ed chaoinim"}, "2 Singular": {"Affirmative": "caoineann t\u00fa", "Question": "an gcaoineann t\u00fa?", "Negative": "n\u00ed chaoineann t\u00fa"}, "3 Singular": {"Male": {"Affirmative": "caoineann s\u00e9", "Question": "an gcaoineann s\u00e9?", "Negative": "n\u00ed chaoineann s\u00e9"}, "Female": {"Affirmative": "caoineann s\u00ed", "Question": "an gcaoineann s\u00ed?", "Negative": "n\u00ed chaoineann s\u00ed"}}, "1 Plural": {"Compressed": {"Affirmative": "caoinimid", "Question": "an gcaoinimid?", "Negative": "n\u00ed chaoinimid"}, "Extended": {"Affirmative": "caoineann muid", "Question": "an gcaoineann muid?", "Negative": "n\u00ed chaoineann muid"}}, "2 Plural": {"Affirmative": "caoineann sibh", "Question": "an gcaoineann sibh?", "Negative": "n\u00ed chaoineann sibh"}, "3 Plural": {"Affirmative": "caoineann siad", "Question": "an gcaoineann siad?", "Negative": "n\u00ed chaoineann siad"}, "Passive": {"Affirmative": "caointear", "Question": "an gcaointear?", "Negative": "n\u00ed chaointear"}}, "future": {"1 Singular": {"Affirmative": "caoinfidh m\u00e9", "Question": "an gcaoinfidh m\u00e9?", "Negative": "n\u00ed chaoinfidh m\u00e9"}, "2 Singular": {"Affirmative": "caoinfidh t\u00fa", "Question": "an gcaoinfidh t\u00fa?", "Negative": "n\u00ed chaoinfidh t\u00fa"}, "3 Singular": {"Male": {"Affirmative": "caoinfidh s\u00e9", "Question": "an gcaoinfidh s\u00e9?", "Negative": "n\u00ed chaoinfidh s\u00e9"}, "Female": {"Affirmative": "caoinfidh s\u00ed", "Question": "an gcaoinfidh s\u00ed?", "Negative": "n\u00ed chaoinfidh s\u00ed"}}, "1 Plural": {"Compressed": {"Affirmative": "caoinfimid", "Question": "an gcaoinfimid?", "Negative": "n\u00ed chaoinfimid"}, "Extended": {"Affirmative": "caoinfidh muid", "Question": "an gcaoinfidh muid?", "Negative": "n\u00ed chaoinfidh muid"}}, "2 Plural": {"Affirmative": "caoinfidh sibh", "Question": "an gcaoinfidh sibh?", "Negative": "n\u00ed chaoinfidh sibh"}, "3 Plural": {"Affirmative": "caoinfidh siad", "Question": "an gcaoinfidh siad?", "Negative": "n\u00ed chaoinfidh siad"}, "Passive": {"Affirmative": "caoinfear", "Question": "an gcaoinfear?", "Negative": "n\u00ed chaoinfear"}}, "past": {"1 Singular": {"Affirmative": "chaoin m\u00e9", "Question": "ar chaoin m\u00e9?", "Negative": "n\u00edor chaoin m\u00e9"}, "2 Singular": {"Affirmative": "chaoin t\u00fa", "Question": "ar chaoin t\u00fa?", "Negative": "n\u00edor chaoin t\u00fa"}, "3 Singular": {"Male": {"Affirmative": "chaoin s\u00e9", "Question": "ar chaoin s\u00e9?", "Negative": "n\u00edor chaoin s\u00e9"}, "Female": {"Affirmative": "chaoin s\u00ed", "Question": "ar chaoin s\u00ed?", "Negative": "n\u00edor chaoin s\u00ed"}}, "1 Plural": {"Compressed": {"Affirmative": "chaoineamar", "Question": "ar chaoineamar?", "Negative": "n\u00edor chaoineamar"}, "Extended": {"Affirmative": "chaoin muid", "Question": "ar chaoin muid?", "Negative": "n\u00edor chaoin muid"}}, "2 Plural": {"Affirmative": "chaoin sibh", "Question": "ar chaoin sibh?", "Negative": "n\u00edor chaoin sibh"}, "3 Plural": {"Compressed": {"Affirmative": "chaoin siad", "Question": "ar chaoin siad?", "Negative": "n\u00edor chaoin siad"}, "Extended": {"Affirmative": "chaoineadar", "Question": "ar chaoineadar?", "Negative": "n\u00edor chaoineadar"}}, "Passive": {"Affirmative": "caoineadh", "Question": "ar caoineadh?", "Negative": "n\u00edor caoineadh"}}, "condi": {"1 Singular": {"Affirmative": "chaoinfinn", "Question": "an gcaoinfinn?", "Negative": "n\u00ed chaoinfinn"}, "2 Singular": {"Affirmative": "chaoinfe\u00e1", "Question": "an gcaoinfe\u00e1?", "Negative": "n\u00ed chaoinfe\u00e1"}, "3 Singular": {"Male": {"Affirmative": "chaoinfeadh s\u00e9", "Question": "an gcaoinfeadh s\u00e9?", "Negative": "n\u00ed chaoinfeadh s\u00e9"}, "Female": {"Affirmative": "chaoinfeadh s\u00ed", "Question": "an gcaoinfeadh s\u00ed?", "Negative": "n\u00ed chaoinfeadh s\u00ed"}}, "1 Plural": {"Compressed": {"Affirmative": "chaoinfimis", "Question": "an gcaoinfimis?", "Negative": "n\u00ed chaoinfimis"}, "Extended": {"Affirmative": "chaoinfeadh muid", "Question": "an gcaoinfeadh muid?", "Negative": "n\u00ed chaoinfeadh muid"}}, "2 Plural": {"Affirmative": "chaoinfeadh sibh", "Question": "an gcaoinfeadh sibh?", "Negative": "n\u00ed chaoinfeadh sibh"}, "3 Plural": {"Compressed": {"Affirmative": "chaoinfid\u00eds", "Question": "an gcaoinfid\u00eds?", "Negative": "n\u00ed chaoinfid\u00eds"}, "Extended": {"Affirmative": "chaoinfeadh siad", "Question": "an gcaoinfeadh siad?", "Negative": "n\u00ed chaoinfeadh siad"}}, "Passive": {"Affirmative": "chaoinf\u00ed", "Question": "an gcaoinf\u00ed?", "Negative": "n\u00ed chaoinf\u00ed"}}, "imper": {"1 Singular": {"Affirmative": "caoinim!", "Negative": "n\u00e1 caoinim!"}, "2 Singular": {"Affirmative": "caoin!", "Negative": "n\u00e1 caoin!"}, "3 Singular": {"Male": {"Affirmative": "caoineadh s\u00e9!", "Negative": "n\u00e1 caoineadh s\u00e9!"}, "Female": {"Affirmative": "caoineadh s\u00ed!", "Negative": "n\u00e1 caoineadh s\u00ed!"}}, "1 Plural": {"Compressed": {"Affirmative": "caoinimis!", "Negative": "n\u00e1 caoinimis!"}, "Extended": {"Affirmative": "caoineadh muid!", "Negative": "n\u00e1 caoineadh muid!"}}, "2 Plural": {"Affirmative": "caoinig\u00ed!", "Negative": "n\u00e1 caoinig\u00ed!"}, "3 Plural": {"Compressed": {"Affirmative": "caoinid\u00eds!", "Negative": "n\u00e1 caoinid\u00eds!"}, "Extended": {"Affirmative": "caoineadh siad!", "Negative": "n\u00e1 caoineadh siad!"}}, "Passive": {"Affirmative": "caointear!", "Negative": "n\u00e1 caointear!"}}, "pastConti": {"1 Singular": {"Affirmative": "chaoininn", "Question": "an gcaoininn?", "Negative": "n\u00ed chaoininn"}, "2 Singular": {"Affirmative": "chaointe\u00e1", "Question": "an gcaointe\u00e1?", "Negative": "n\u00ed chaointe\u00e1"}, "3 Singular": {"Male": {"Affirmative": "chaoineadh s\u00e9", "Question": "an gcaoineadh s\u00e9?", "Negative": "n\u00ed chaoineadh s\u00e9"}, "Female": {"Affirmative": "chaoineadh s\u00ed", "Question": "an gcaoineadh s\u00ed?", "Negative": "n\u00ed chaoineadh s\u00ed"}}, "1 Plural": {"Compressed": {"Affirmative": "chaoinimis", "Question": "an gcaoinimis?", "Negative": "n\u00ed chaoinimis"}, "Extended": {"Affirmative": "chaoineadh muid", "Question": "an gcaoineadh muid?", "Negative": "n\u00ed chaoineadh muid"}}, "2 Plural": {"Affirmative": "chaoineadh sibh", "Question": "an gcaoineadh sibh?", "Negative": "n\u00ed chaoineadh sibh"}, "3 Plural": {"Compressed": {"Affirmative": "chaoinid\u00eds", "Question": "an gcaoinid\u00eds?", "Negative": "n\u00ed chaoinid\u00eds"}, "Extended": {"Affirmative": "chaoineadh siad", "Question": "an gcaoineadh siad?", "Negative": "n\u00ed chaoineadh siad"}}, "Passive": {"Affirmative": "chaoint\u00ed", "Question": "an gcaoint\u00ed?", "Negative": "n\u00ed chaoint\u00ed"}}, "subj": {"1 Singular": {"Affirmative": "go gcaoine m\u00e9", "Negative": "n\u00e1r chaoine m\u00e9"}, "2 Singular": {"Affirmative": "go gcaoine t\u00fa", "Negative": "n\u00e1r chaoine t\u00fa"}, "3 Singular": {"Male": {"Affirmative": "go gcaoine s\u00e9", "Negative": "n\u00e1r chaoine s\u00e9"}, "Female": {"Affirmative": "go gcaoine s\u00ed", "Negative": "n\u00e1r chaoine s\u00ed"}}, "1 Plural": {"Compressed": {"Affirmative": "go gcaoinimid", "Negative": "n\u00e1r chaoinimid"}, "Extended": {"Affirmative": "go gcaoine muid", "Negative": "n\u00e1r chaoine muid"}}, "2 Plural": {"Affirmative": "go gcaoine sibh", "Negative": "n\u00e1r chaoine sibh"}, "3 Plural": {"Affirmative": "go gcaoine siad", "Negative": "n\u00e1r chaoine siad"}, "Passive": {"Affirmative": "go gcaointear", "Negative": "n\u00e1r chaointear"}}, "verbal noun": "caoineadh", "verbal adjective": "caointe"}